【裁判字號】    97,簡上,273
【裁判日期】    980120
【裁判案由】    侵權行為損害賠償
【裁判全文】
臺灣板橋地方法院民事判決             97年度簡上字第273號
上  訴  人  丙○○
被上訴人    基本國際股份有限公司
法定代理人  乙○○
訴訟代理人  甲○○
上列當事人間請求侵權行為損害賠償事件，上訴人對於中華民國
97年9 月23日本院板橋簡易庭97年板簡字第2752號第一審簡易判
決提起上訴，經本院於97年12月31日言詞辯論終結，判決如下：
    主  文
原判決關於命上訴人給付超過新臺幣參萬伍仟元部分及該部分假
執行之宣告暨命上訴人負擔訴訟費用之裁判均廢棄。
上開廢棄部分，被上訴人在第一審簡易之訴及假執行之聲請均駁
回。
其餘上訴駁回。
第一審關於命上訴人負擔之訴訟費用及第二審訴訟費用，由上訴
人負擔二分之一，餘由被上訴人負擔。
    事實及理由
一、被上訴人起訴主張：上訴人明知「在世界中心呼喊愛」日本
    電視劇，係被上訴人享有原著作財產權人日本東京放送系統
    股份有限公司在台專屬授權之視聽著作權，未經著作財產權
    利人同意之授權，不得擅自以移轉所有權之方法散布或意圖
    散布而公開陳列，但上訴人竟基於移轉所有權及散布侵害他
    人著作財產權之犯意，於民國96年3 月27日晚上11時34分許
    ，在台北縣板橋市○○路89巷17弄2 之1 號住處內，利用電
    腦連結網路，並以「1whchiu 」之拍賣帳號，登入雅虎奇摩
    之拍賣網站，刊登販賣土開盜版光碟之訊息，供不特定人競
    標，嗣被上訴人法務人員於96年3 月29日，以新台幣（下同
    ）130 元之價格得標，待法務人員依指示將款項匯入上訴人
    之銀行帳戶後，上訴人將上開盜版光碟1 套共8 片郵寄予被
    上訴人法務人員而完成散布之行為。嗣經被上訴人法務人員
    報警處理，而循線查獲上訴人。案經臺灣板橋地方法院檢察
    署以96年度偵字第16694 號偵查終結，經本院以96年度簡字
    第5933號刑事簡易判決判處有期徒刑6 月，如易科罰金，以
    1000元折算壹日；減為有期徒刑3 月，如易科罰金，以1000
    元折算壹日，緩刑2 年在案。被上訴人依侵權行為之法律關
    係，求為判決上訴人給付150000元，及自附帶民事起訴狀繕
    本送達翌日起至清償日止，按年息百分之5 計算之利息等情
    。原審判決上訴人應給付被上訴人65000 元及法定遲延利息
    ，駁回被上訴人其餘之訴，並依職權宣告假執行，被上訴人
    於本院為駁回上訴之聲明。
二、上訴人則以：原審判決之金額過高，伊只是將光碟轉賣，並
    非職業賣家，拍賣網站刊登23天，瀏覽人數僅有11人，卻要
    負擔高額賠償金，實非伊長期失業之經濟能力所能負擔等語
    置辯。並聲明：原判決不利於上訴人之部分廢棄，上開廢棄
    部分，駁回被上訴人在第一審簡易之訴及假執行之聲請。
三、按因故意或過失不法侵害他人之著作財產權或製版權者，負
    損害賠償責任。數人共同不法侵害者，連帶負賠償責任。前
    項損害賠償，被害人得依下列規定擇一請求：一  依民法第
    216 條之規定請求。但被害人不能證明其損害時，得以其行
    使權利依通常情形可得預期之利益，減除被侵害後行使同一
    權利所得利益之差額，為其所受損害。二  請求侵害人因侵
    害行為所得之利益。但侵害人不能證明其成本或必要費用時
    ，以其侵害行為所得之全部收入，為其所得利益。依前項規
    定，如被害人不易證明其實際損害額，得請求法院依侵害情
    節，在新臺幣1 萬元以上1 百萬元以下酌定賠償額。如損害
    行為屬故意且情節重大者，賠償額得增至新臺幣5 百萬元，
    著作權法第88條定有明文。經查，上訴人以1 套8 片130 元
    （含運費50元）之價格販售上開盜版光碟片，拍賣網站刊登
    23天，瀏覽人數有11人，業據上訴人提出網頁為證，而被上
    訴人精裝版價額1600元，平裝版990 元，為被上訴人供陳在
    卷，因被上訴人無法證明其實際所受損害額，亦不能證明上
    訴人在此刊登期間獲得之利益為多少，爰參酌上訴人每套販
    售金額、刊登期間及瀏覽人數、扣案盜版光碟之數量，認上
    訴人侵害被上訴人之利益不大，爰酌定賠償金額三萬五千元
    。原審參酌舊著作權法以不低於實際零售價格之五百倍為賠
    償金額，而以130 元之五百倍即65000 元為賠償金額，惟舊
    著作權法業經修正，自不宜以舊著作權法為依據，且以上訴
    人侵害之情節，以五百倍計算賠償金額似屬過高，本院認以
    三萬五千元為適當。
四、綜上，被上訴人依著作權第88條、民法第184 條之規定，請
    求上訴人給付35000 元及自附帶民事起訴狀繕本送達翌日（
    即96年11月27日）起至清償日止，按年息百分之5 計算之利
    息，為有理由，應予准許。被上訴人超過此部分之請求，尚
    有未合，應予駁回。原審就前開應予准許部分，命上訴人如
    數給付，並依職權宣告假執行，並無違誤。上訴意旨指摘原
    判決不當，求予廢棄改判，為無理由，應予駁回其上訴。至
    於前開不應准許之部分，原審為上訴人敗訴之判決，自有未
    合，上訴意旨指摘原判決此部分不當，為有理由，應由本院
    將此部分及假執行宣告予以廢棄，改判如主文第二項所示。
五、據上論結，本件上訴為一部有理由，一部無理由，依民事訴
    訟法第436 條之1 第3 項、第449 條第1 項、第450 條、第
    79條，判決如主文。
中    華    民    國    98    年    1     月    20    日
                  民事第三庭    審判長法  官  朱耀平
                                      法  官  邱靜琪
                                      法  官  陳映如
不得上訴。
中    華    民    國    98    年    1     月    20    日
                                       書記官 李錦輝


司法院資訊處製作；財團法人民間司法改革基金會備份。
